臺灣高等法院刑事判決
上　訴　人
即　被　告　乙○○
　　　　　　　　　　（
選任辯護人　王寶蒞　律師
上列上訴人因強盜殺人案件，不服臺灣板橋地方法院89年度重訴
字第36號，中華民國89年11月27日第一審判決（起訴案號：臺灣
板橋地方法院檢察署89年度偵字第11311、11312號；併辦案號：
89年度偵字第18251號），提起上訴，經判決後，由最高法院第
四次發回更審，本院判決如下：
    主  文
原判決關於乙○○部分撤銷。
乙○○共同犯強盜罪而故意殺人，處無期徒刑。褫奪公權終身。
    事  實
一、乙○○係甲○○（已判決有期徒刑十二年確定）之母林幼
    （起訴書載為林幼弟）之同居人，丙○○（已判決有期徒刑
    十五年確定）係甲○○之朋友。乙○○積欠高利貸款待償，
    且乙○○本身係計程車司機，對計程車行業較為熟悉，乃於
    民國（下同）89年3月初，對甲○○、丙○○提議對計程車
    駕駛人行搶，經甲○○、丙○○同意後，3人即基於共同強
    盜之犯意聯絡，先於89年3月28日下午，由乙○○駕車載甲○○、丙○○至臺北縣土城市清水派出所附近文具行購買童
    軍繩3條，再往臺北縣三峽鎮白雞附近刀具行，購買非槍砲
    彈藥管制條例列管之刺刀、開山刀為強盜工具（另外購買之
    鐮刀一把，非供強盜之工具，將之置放於甲○○家中），彼
    等並於車上討論行搶計畫，並先至臺北縣土城市○○路○段
    往三峽公墓方向勘查地形。89年3月31日下午，乙○○、甲○○、丙○○攜帶兇器即前開刺刀、開山刀各1把及童軍繩3
    條，在臺北縣土城市臺灣板橋地方法院附近，招乘廖坤戰所
    駕駛之Ｔ6─469號計程車，乙○○坐於右前座，丙○○、甲○○分坐於後座左右，並由乙○○指示廖坤戰往三峽公墓方
    向行駛。迨車行經臺北縣土城市○○路○段42巷底時，乙○○見時機成熟，即持預藏之刺刀抵住廖坤戰腹部並喝令停車
    ；丙○○則持開山刀自後架住廖坤戰脖子；乙○○復命廖坤
    戰爬至後座，夾坐於甲○○、丙○○中間；再由甲○○以童
    軍繩反綁廖坤戰雙手，使廖坤戰不能抗拒後，強取廖坤戰置
    於車上及身上之現金新臺幣（下同）1萬5千元、手錶1只、
    戒指1枚、行動電話1具及皮夾1個（內有提款卡、健保卡等
    財物），乙○○、丙○○並逼問出廖坤戰提款卡密碼。乙○○、丙○○、甲○○得手後，乙○○見有路人經過，怕廖坤
    戰喊叫而被發覺，即以手勢在脖子前橫劃，示意殺害廖坤戰
    ，乙○○、甲○○、丙○○遂基於殺人之意思，由甲○○、
    丙○○以童軍繩套住廖坤戰脖子，並用力勒緊，直至廖坤戰
    身體癱軟，認已死亡始行鬆手。乙○○、甲○○、丙○○旋
    基於棄屍滅跡之犯意聯絡與行為分擔，共同將廖坤戰抬至臺
    北縣土城市○○路○段46巷內水溝旁，企圖棄屍滅跡。迨抬
    到水溝旁，丙○○、乙○○發覺廖坤戰尚未死亡，乙○○與
    丙○○乃再度以童軍繩纏繞廖坤戰頸部，合力拉扯，致廖坤
    戰因外力性頭部外傷及頸部壓痕致頸椎脫臼造成神經性休克
    死亡。乙○○、丙○○、甲○○為免遭人發現，乃由甲○○
    先將廖坤戰全身衣物割下，僅留內褲及襪子後，再與乙○○
    、丙○○合力將廖坤戰屍體推入土城市○○路○段46巷19號
    臨時納骨塔附近草叢內，遺棄廖坤戰之屍體。丙○○再駕駛
    廖坤戰之計程車搭載乙○○、甲○○離去。迨行至臺北縣土
    城市清水國中附近北二高下一處涵洞，甲○○將前述使用之
    刀具藏放於附近不詳車號車輛下方，復行取回，連同廖坤戰
    之衣物交由乙○○處理；丙○○則清點財物，隨即將廖坤戰
    之計程車停於該處，另搭計程車返回臺北縣土城市○○路13
    7巷18號4樓甲○○住處。乙○○旋即將廖坤戰衣物、作案刀
    具及置於甲○○家中之鐮刀1把等均丟棄於該處後方大排水
    溝內；同日晚間20時8分許，乙○○指示甲○○、丙○○持
    廖坤戰之提款卡，共同前往臺北縣土城市○○路聲寶3廠旁
    郵局提款機提款，並由甲○○在外把風，丙○○則戴用不知
    情之林幼所有之口罩1個及亦不知情之胞兄曹建華所有之
    帽子遮掩面部，將提款卡插入提款機及輸入密碼，以此不正
    方法接續提領廖坤戰於中國信託商業銀行之存款9萬4千元（
    20時8分9秒領2萬元、20時8分50秒領2萬元、20時9分30秒領
    2萬元、20時10分10秒領2萬元、20時10分50秒領1萬4千元）
    。同日晚上21時10分27秒許，乙○○復開車搭載甲○○、丙○○共同前往上開處所，再由丙○○以前開不正方法接續提
    領廖坤戰存款1萬元。翌日凌晨5時許，乙○○、甲○○、丙○○惟恐留下證據，即由乙○○駕車搭載丙○○、甲○○再
    次同往上開高速公路涵洞下，並由丙○○駕駛廖坤戰之計程
    車搭載甲○○，同至臺北縣板橋市溪崑國中旁大觀路上，由
    甲○○、丙○○擦拭廖坤戰車上可能留下之指紋後，將該車
    棄置路旁。乙○○、甲○○、丙○○將強劫所得現金朋分花
    用一空，另廖坤戰所有之手錶1只、行動電話1具，則由乙○○取走；戒指1只則由甲○○持往某銀樓換取另1只戒指後，
    向某當鋪典當得款花用；另行動電話則由乙○○於數日後，
    以拾得為由，交付不知情之曹翠萍使用，廖坤戰之身分證等
    證件，則由乙○○剪碎隨車丟棄於臺北縣土城市○○路上，
    嗣經警循線查獲並扣得乙○○交予曹翠萍使用之廖坤戰所有
    之行動電話1具。
二、案經內政部警政署刑事警察局移送臺灣板橋地方法院檢察署
    檢察官偵查起訴。
    理  由
一、上訴人即被告乙○○，固坦承與甲○○、丙○○共同購買刀
    械、繩子後，於右揭時地招乘被害人廖坤戰所駕駛計程車，
    嗣後共同強劫被害人廖坤戰所有財物之事實，然矢口否認有
    任何殺人之行為，並以路人經過時，彼等尚未取得提款卡密
    碼，自無逕予殺害之可能，當時伊係指示甲○○、丙○○不
    讓被害人出聲，但並未示意殺人，亦未以繩索勒被害人脖子
    之詞置辯；其選任辯護人則指稱：被告警詢筆錄缺乏任意性
    ，復無錄音、錄影資為佐證，且測謊鑑定係以數個簡單問題
    為基礎，並無科學根據云云。
二、經查：
(一)、臺灣板橋地方法院檢察署移送併辦之89年偵字第18251號一
    案，與起訴案件（89年度偵字第11311、11312號）之犯罪事
    實完全相同，係同一案件，合先敘明。
(二)、按刑事訴訟法第100條之1第1項前段規定：「訊問被告應全
    程錄音，必要時並應全程連續錄影。」同條第2項規定：「
    筆錄內所載之被告陳述與錄音或錄影之內容不符者，除有前
    項但書情形外，其不符之部分，不得作為證據。」被告於本
    院前審指稱警詢筆錄並非出於任意性，陳稱「筆錄是警察寫
    好叫我蓋章。」、「他們用手打我的臉，打到我的鼻樑，所
    以有血跡。」、「不是很嚴重。當場有用衛生紙給我止血。
    」。查被告之警訊筆錄固記載，本筆錄於89年6月19日17時
    15 分訊問完畢，並全程錄影、音（見偵字第11311號卷第64
    頁反面）。惟經本院調取並播放警訊筆錄之錄音帶及錄影帶
    ，發現錄影帶共有4捲，其中對被告乙○○之錄影帶有一捲
    螢幕顯示1998年6月19日下午2時46分、另外一捲螢幕顯示
    1998 年6月19日下午6時，只有影像，沒有被告回答之聲音
    或作回答之鏡頭。錄音帶有4捲，其中3捲聲音沙啞不清楚，
    另外1 捲很清晰，但是照著筆錄在唸，應是警員先寫好筆錄
    ，而後由警員和受訊問人一問一答，照著筆錄唸（見本院94
    年3月29日訊問筆錄），被告之警訊筆錄固記載，有錄影、
    錄音，但警方所為之錄影、錄音並非於製作警訊當場所製作
    ，則依前述說明，被告於警訊之筆錄應不得作為證據，合先
    敘明。
(三)、被害人廖坤戰為計程車司機，於89年4月9日經路人廖三興發
    見陳屍在臺北縣土城市○○路○段46巷19號臨時納骨塔附近
    草叢內，廖三興向警方報案，警方即呈報檢察官率同法醫師
    到場相驗，嗣經法醫師對廖坤戰屍體解剖，認定廖坤戰係因
    外力性頭部外傷及頸部壓痕致頸椎脫臼造成神經性休克死亡
    ，此有臺灣板橋地方法院檢察署檢察官勘驗筆錄、相驗屍體
    證明書、法務部法醫研究所89年度理字第0918號函附之法
    醫所醫鑑字第0432號鑑定書、現場照片5張、現場模擬照片6
    張、模擬時履勘筆錄1紙等在卷可稽（見相驗卷第3頁至第8
    頁、第14頁、第64頁、第65頁、第72頁、偵字第11311號卷
    第96頁）。而被告與甲○○、丙○○取得被害人提款卡後，
    即由丙○○、甲○○持提款卡至聲寶3廠旁之郵局提款機提
    款，丙○○提款時，並戴用甲○○胞兄曹建華及母親林幼
    所有之帽子、口罩；另被告乙○○將被害人之行動電話交付
    曹翠萍使用，分據證人即同案被告甲○○，與證人林幼及
    曹翠萍於偵審中證述明確，復有內政部警政署刑事警察局翻
    拍自提款機監視器之彩色照片6張在卷足憑（見偵字第11311
    號卷第28頁）。並有摩托洛拉ＣＤ928行動電話1具扣案可證
    （見偵字第11311號卷第36頁），且被告與甲○○、丙○○
    於偵審中均坦承前開物品係強盜而得，互核就該部分供述均
    相符合。
(四)、被告雖否認於強盜過程參與殺人，且以伊並未示意殺害被害
    人，至於被害人之死亡實係由丙○○以繩索勒住頸部致死云
    云置辯。惟查：(1)被告與甲○○及丙○○因缺錢花用，乃共
    同謀議行搶，並先行購買童軍繩3條、刺刀、開山刀為作案
    工具，復先行勘查地形，而後於89年3月31日下午，招乘被
    害人廖坤戰所駕駛之Ｔ6─469號之計程車，迨車行經臺北縣
    土城市○○路○段42巷底時，由被告與丙○○分持預藏之刀
    械抵住被害人脖子，被告命被害人爬至後座，夾坐於甲○○
    、丙○○中間；再由甲○○以童軍繩反綁被害人雙手，使廖
    坤戰不能抗拒後，強取廖坤戰置於車上及身上之現金1萬5千
    元、手錶1只、戒指1枚、行動電話1具及皮夾1個（內有提款
    卡、健保卡）等財物，並逼問廖坤戰提款卡密碼。3人得手
    後，乙○○即以手勢在脖子前橫劃，示意殺害被害人，先由
    甲○○與丙○○以童軍繩套住被害人脖子，迨認廖坤戰已死
    亡時，始行鬆手。被告與甲○○、丙○○又基於將廖坤戰棄
    屍滅跡之犯意而共同將廖坤戰抬至水溝旁，於棄置時，乙○○與丙○○發覺廖坤戰尚未死亡，乃與丙○○再度以童軍繩
    纏繞廖坤戰頸部，致廖坤戰因外力性頭部外傷及頸部壓痕致
    頸椎脫臼造成神經性休克死亡。嗣為免遭人發現，乃由甲○○先將被害人全身衣物割下，僅留內褲及襪子後，由被告與
    甲○○、丙○○合力將被害人屍體推入土城市○○路○段46
    巷19號臨時納骨塔附近草叢內，遺棄廖坤戰之屍體。丙○○
    再駕駛被害人之計程車搭載被告等離去。甲○○、丙○○持
    被害人之提款卡，共同前往郵局提款機提款，並由甲○○在
    外把風，丙○○將提款卡插入提款機及輸入密碼，以此不正
    方法接續提領被害人於中國信託商業銀行之存款9萬4千元、
    1萬元。3人得款後，朋分花用一空。另廖坤戰手錶1只、行
    動電話1具由被告乙○○取走；戒指1只則由甲○○持往銀樓
    換取另1只戒指，再向當鋪典當得款花用；被告乙○○另將
    行動電話交付曹翠萍使用等情，業據證人即共犯甲○○於偵
    訊及原審時坦承在卷，雖甲○○嗣自本院上訴審起均否認參
    與以繩索勒住被害人頸部之行為，然該部分事實，業據證人
    即共犯丙○○於偵查及原審時供承不諱（見偵11312號卷第
    第45頁反面、第65頁、原審卷第5頁反面、第69頁、113頁）
    ，核與被告於偵查及原審所述，伊曾指示甲○○、丙○○以
    繩子將被害人脖子勒住之情節相符（見偵11311號卷第81 頁
    反面、原審卷第10頁），被告與甲○○、丙○○就該部分供
    述均屬一致。(2)丙○○雖曾供稱係伊與乙○○所犯，甲○○
    並未參與，甲○○亦自本院上訴審起否認參與殺害被害人之
    行為，被告亦自原審起改稱甲○○並未參與云云。惟查，證
    人即共犯丙○○於本院前審曾證稱，甲○○確在車上與丙○○共同以繩索拉扯被害人脖子上之繩索（見更(二)卷第91頁）
    ，與其前所否認甲○○曾參與之供述並不一致，而被告與甲○○、丙○○經法務部調查局實施測謊鑑定結果，認為：甲○○稱：「(一)其未將繩索套於被害人頸部；(二)其未動手勒被
    害人；(三)係乙○○、丙○○勒死被害人。」均呈情緒波動反
    應，研判有說謊；乙○○稱：「(一)甲○○未動手勒被害人；
    (二)係其與丙○○勒死被害人。」亦呈情緒波動之反應；丙○○稱：「(一)甲○○未曾動手絞勒廖坤戰；(二)僅其與乙○○絞
    勒廖坤戰。」上述問題經測試呈情緒波動之反應，研判有說
    謊，有該局90年8月31日陸(三)字第90041345號鑑定通知書
    、90年12月17日陸(三)字第90078515號鑑定通知書分別在卷
    足憑（更(二)卷第66頁、第168頁），益足徵被告與丙○○、
    甲○○嗣後所為甲○○並未在車內以繩索勒住被害人之陳述
    ，與事實不符而不足採。(3)被告於被害人初次在車上被勒住
    頸部後，認被害人已死亡，乃指示棄屍，詎於將被害人抬下
    車後，發見被害人尚未死亡，乃再與丙○○以繩索勒住被害
    人頸部，業據證人即共犯鄭毓勝於偵查及原審時迭次供明在
    卷，且被告與甲○○、丙○○經法務部調查局實施測謊結果
    ，認丙○○稱「死者抬下車其與乙○○再次以繩索絞勒死者
    」（即乙○○與丙○○共同再度勒死廖坤戰）及甲○○稱「
    死者抬下車丙○○與乙○○再次以繩索絞勒死者」，經測試
    均無情緒波動之反應，應未說謊。而被告乙○○所稱「死者
    抬下車其未與丙○○再次以繩索絞勒死者」，經測試呈情緒
    波動之反應，應係說謊等情，有該局89年7月31日陸(三)字
    第89130356號鑑定通知書在卷可稽，足見被告乙○○及共犯
    丙○○將被害人抬下車後，因發覺廖坤戰尚未死亡，乙○○
    與丙○○乃再次以繩子強勒廖坤戰致死至明。(4)按頸部為人
    類致命脆弱部位，倘遭強勒，極易導致死亡，乃眾所皆知之
    事。查被告乙○○與丙○○、甲○○於搶得被害人財物及逼
    問提款卡密碼後，經被告乙○○以手勢在脖子前橫劃示意殺
    害廖坤戰，由甲○○與丙○○在車上共同勒昏廖坤戰（誤以
    為勒死），足見被告與丙○○、甲○○係出於殺人犯意聯絡
    與行為分擔。再被告乙○○於認被害人業已死亡，基於共同
    棄屍滅跡之犯意聯絡與行為分擔，欲將廖坤戰棄屍滅跡，嗣
    被告乙○○及共犯丙○○2人見廖坤戰仍有氣息，再由被告
    乙○○與丙○○接續以繩子強勒被害人頸部，致被害人因外
    力性頭部外傷及頸部壓痕致頸椎脫臼造成神經性休克死亡，
    雖甲○○並未參與第2次勒住被害人頸部之行為，惟該部分
    既屬渠等自始之殺人目的範圍之內，自不因其未參與該部分
    而認甲○○與被告及丙○○該部分行為無關。
(五)、被告與甲○○、丙○○強盜殺人後，復將被害人屍體棄置臺
    北縣土城市○○路○段46巷19號臨時納骨塔附近草叢內，業
    據被告與甲○○、丙○○迭於偵審中坦承不諱，復有現場照
    片在卷可稽（見相驗卷第3頁），而渠等於取得被害人提款
    卡及逼問得密碼後，復由甲○○在外把風，丙○○則戴用林
    幼所有之口罩1個及案外人曹建華所有之帽子遮掩面部，
    將提款卡插入郵局提款機及輸入密碼，以此不正方法接續提
    領被害人於中國信託商業銀行之存款9萬4千元（20時8分9秒
    領2萬元、20時8分50秒領2萬元、20時9分30秒領2萬元、20
    時10分10秒領2萬元、20時10分50秒領1萬4千元），同日晚
    上21時10分27秒許，被告乙○○復開車搭載甲○○、丙○○
    共同前往上開處所，再由丙○○以前開不正方法接續提領被
    害人存款1萬元之事實，業經被告乙○○及甲○○、丙○○
    迭次自白，並有中國信託商業銀行新莊分行函所附「存摺歷
    史交易明細表」在卷可憑（更(一)卷第176、177頁），被告確
    有與甲○○、丙○○該部分行為，亦足認定。
(六)、被告雖否認有殺害廖坤戰之犯意，辯稱，係因在車上時，有
    路人經過，渠等為防止廖坤戰出聲，由被告叫甲○○、丙○○防止，甲○○、丙○○一時失手致勒斃廖坤戰，伊未以手
    在頸部比劃，示意甲○○、丙○○殺害廖坤戰云云。被告於
    本院審理時係辯稱，我叫同案被告說：不要讓他出聲，我手
    沒有比動作，只是嘴巴講不要讓他出聲（見本院審判筆錄第
    22頁）。但此與其前之所供及甲○○、丙○○前之所供不符
    。且被告既係恐路人發見，不讓廖坤戰出聲，則其本人又何
    以會出聲叫甲○○、丙○○二人，豈不慮及其本人之出聲亦
    會被路人發見有異。被告此部分辯解，不足採信。共犯甲○○、丙○○於本院審理時亦附合被告之辯解供稱，被告未指
    示二人勒住被害人脖子云云。與彼等前供不符，應係事後迴
    護被告之說詞，亦不足採。
(七)、被告雖請求與承辦警員對質，並請求勘驗共犯之警訊錄音帶
    ，證明渠等被刑求；其辯護人則請求調查共犯於使用提款機
    提款時是否有輸入錯誤之密碼，以證明彼等於逼問廖坤戰密
    碼時得知兩組號碼，在密碼未確定前，不可能殺害廖坤戰云
    云。惟本院不採被告及共犯於警訊之筆錄為證據，則自無傳
    訊警員對質及勘驗警訊錄音帶之必要。又金融機構固有提款
    之電腦資料，但有關提款機密碼是否曾輸入錯誤，提款機電
    腦未必有紀錄，更且本案發生至今已五年餘，又何從查明此
    情形，且亦不能因逼問得兩組密碼，即認定被告及共犯無殺
    人之犯意，本院認無再加調查之必要。
(八)、本案共犯甲○○經判決有期徒刑十二年確定；丙○○則經判
    決有期徒刑十五年確定，此有該二人之判決在卷足憑。綜上
    事證，被告否認犯罪之辯解，核屬卸責之詞，並不足採信，
    其犯行堪以認定。
三、核被告所為，其中強盜殺人部分，行為時雖係犯懲治盜匪條
    例第2條第1項第6款之罪，惟按刑法第2條第1項規定「行為
    後法律有變更者，適用裁判時之法律。但裁判前之法律有利
    於行為人者，適用最有利於行為人之法律。」，而懲治盜匪
    條例業經立法院廢止，並經總統於91年1月30日公告，於同
    年2月1日生效，另刑法第328條、第330條及第332條亦有修
    正，亦經總統於91年1月30日公告，於同年2月1日生效，被
    告行為後，關於強盜殺人部分之法律有變更，修正後之刑法
    第328條、第330條之規定，其刑罰固均比修正前為重，至於
    刑法第332條第1項規定「犯強盜罪而故意殺人者」，仍處「
    死刑或無期徒刑」，與修正前刑法第332條第4款所規定之刑
    罰並無不同，又按犯強盜罪而有刑法第321條第1項第3款情
    形，刑法第330條雖有處罰規定，但刑法第330條及第332條
    均係同法第328條第1項強盜罪之加重規定，犯強盜罪而同時
    合於刑法第330條及第332條之情形，應適用較重之第332條
    處斷，無再依第330條論罪之餘地，是被告關於強盜殺害廖
    坤戰部分，所為係犯刑法第332條第1項強盜而故意殺人罪，
    被告利用詐術使銀行誤認渠等為有提領權人而領取款項部分
    ，係犯刑法第339條之2第1項利用自動付款設備詐欺罪，被
    告6 次提領被害人之存款，詐得10萬4千元，時間緊接，多
    次插入提款卡輸入密碼，均同係1個行為之數個動作，為接
    續犯，應僅論以1罪。另於殺害廖坤戰後將屍體棄置他處部
    分，係犯刑法第247條第1項之遺棄屍體罪（此部分起訴書有
    敘及，惟漏載法條）；被告與甲○○、丙○○間，就上開行
    為具有犯意之聯絡與行為之分擔，為共同正犯；被告乙○○
    所犯刑法第332條第1項強盜而故意殺人罪、刑法第339條之2
    第1項利用自動付款設備詐欺罪、刑法第247條第1項之遺棄
    屍體罪三罪間，有方法、目的之牽連關係，應從一重之強盜
    而故意殺人罪處斷。
四、原審對被告論罪科刑，固非無見。惟查，被告行為後，關於
    強盜殺人行為所適用之法律，刑法第330條、第332條業已修
    正，原審未及為新舊法之比較，原判決已難予維持，且被告
    於殺害廖坤戰後，為圖滅跡而將屍體棄置他處，所為係犯遺
    棄屍體罪，原審未併予論罪，亦有未洽，本件原審依職權送
    上訴後，被告雖否認參與殺害廖坤戰，指摘原審判決不當，
    固無可採，惟原審判決既有上揭可議，應由本院將原判決關
    於被告部分撤銷改判。審酌被告乙○○為本件主謀，僅為10
    餘萬元之財物，即與甲○○、丙○○共同以繩索2度勒住被
    害人頸部而殺害素無仇隙之被害人，犯罪手法兇殘，泯滅人
    性，視人命如草芥，對社會秩序影響及所生危害重大等一切
    情狀，判處無期徒刑，並宣告褫奪公權終身。被告乙○○與
    甲○○、丙○○強盜所得財物，其中戒指由甲○○典當花用
    一空；另皮包、提款卡、手錶，已由被告乙○○丟棄於臺北
    縣浮洲橋下，業據被告乙○○及甲○○於偵審中供明在卷。
    又被告等行兇所用之刺刀及開山刀各1把、童軍繩3條，被告
    乙○○供稱業已丟棄於排水溝內，顯已滅失，故不宣告沒收
    ，另外購買之鐮刀1把留置在甲○○住處，非供本件犯罪所
    用，亦不予宣告沒收；另被告等供犯罪所用之帽子1頂、口
    罩1個，分別係曹建華、林幼所有，業據曹建華、林幼
    二人於警詢中供明在卷，自不得宣告沒收。
五、起訴書於事實欄尚載被告於89年3月31日下午，與甲○○、
    丙○○在臺北縣土城市○○路附近，先招攬1部計程車往三
    峽公墓方向行駛，後因司機發覺有異，乙○○等乃於該車行
    至臺灣板橋地方法院門口處下車後，似認被告有預備搶奪該
    部計程車司機之行為，惟此部分除被告及共犯甲○○、丙○○之自白外無其他佐證，尚難認定被告有預備強盜另外一位
    計程車司機之行為，惟起訴書論罪法條欄並未認定被告犯預
    備強盜罪之條文，但依起訴書於事實欄之記載，似認定此部
    分與被告前述之強盜廖坤戰之犯行有強盜犯行之連續犯行為
    ，屬裁判上一罪，故不另為無罪之諭知，亦併此敘明。
據上論斷，應依刑事訴訟法第369條第1項前段、第364條、第299
條第1項前段、刑法第2條第1項前段、第28條、刑法第332條第1
項、第339條之2第1項、第247條第1項、第55條、第37條第1項，
判決如主文。
本案經檢察官鄭富銘到庭執行職務。
中　　華　　民　　國　　94　　年　　4 　　月　　27　　日
                  刑事第十四庭審判長法  官  張連財
                                    法  官  周占春
                                    法  官  林明俊
以上正本證明與原本無異。
本案由本院依職權送最高法院審理，惟如不服本判決，應於收受
送達後十日內向本院提出上訴書狀，其未敘述上訴之理由者並得
於提起上訴後十日內向本院補提理由書（均須按他造當事人之人
數附繕本）。
                                    書記官  蕭進忠
中　　華　　民　　國　　94　　年　　5 　　月　　2 　　日
附錄本案論罪科刑法條全文
刑法第339條之2
意圖為自己或第3人不法之所有，以不正方法由自動付款設備取
得他人之物者，處3年以下有期徒刑、拘役或1萬元以下罰金。
刑法第332條第1項犯強盜罪而故意殺人者，處死刑或無期徒刑。
刑法第247條第1項
損壞、遺棄、污辱或盜取屍體者，處6月以上5年以下有期徒刑。
